臺灣新北地方法院刑事裁定
111年度單禁沒字第257號
聲  請  人  臺灣新北地方檢察署檢察官
被      告  謝宗廷




上列聲請人因被告違反毒品危害防制條例案件(109年度毒偵字第
5747號、110年度毒偵字第2659號、2660號、4142號)，聲請宣告
沒收違禁物(111年度聲沒字第135號)，本院裁定如下：
    主  文
扣案之如附表所示之物，均沒收銷燬。
    理  由
一、聲請意旨如附件聲請書所載。
二、毒品危害防制條例第18條第1項規定：「查獲之第一級、第
    二級毒品及專供製造或施用第一級、第二級毒品之器具，不
    問屬於犯罪行為人與否，均沒收銷燬之；查獲之第三級、第
    四級毒品及製造或施用第三級、第四級毒品之器具，無正當
    理由而擅自持有者，均沒入銷燬之。但合於醫藥、研究或訓
    練之用者，得不予銷燬。」。又刑法第40條第2項規定：「
    違禁物或專科沒收之物得單獨宣告沒收。」。
三、經查：
(一)被告謝宗廷因於民國109年8月12日21許所為之施用第二級毒
    品犯行，經本院以109年度毒聲字第1239號裁定送觀察、勒
    戒後，因無繼續施用毒品傾向，於110年8月9日執行完畢釋
    放出所(下稱本案觀察、勒戒)，並經臺灣新北地方檢察署檢
    察官以109年度毒偵字第5747號為不起訴處分確定(下稱本案
    不起訴處分書，此部分犯行及扣案物詳如附表編號1所示)，
    有前揭裁定、本案不起訴處分書、臺灣高等法院被告前案紀
    錄表、臺灣高等法院在監在押全國紀錄表等在卷可稽。
(二)又被告如附表編號2至4「施用第二級毒品犯行」欄所示之犯
    行，均係在本案觀察、勒戒執行完畢前所為，應為本案觀察
    、勒戒之保安處分效力所及，故就該等施用第二級毒品罪嫌
    ，均經檢察官依刑事訴訟法第255條第1項規定為不起訴處分
    乙情，有本案不起訴處分書在卷可佐。基此，被告所涉如附
    表編號1至4所示之施用第二級毒品罪嫌，既均經不起訴處分
    在案，而如附表「扣案物」欄所示之物，均係警方查獲被告
    時當場扣得，且經送鑑定結果，均檢出含有第二級毒品甲基
    安非他命成分乙情，詳如附表「鑑定結果」欄所示，並有附
    表「證據資料」欄所示之證據在卷可佐，均應依毒品危害防
    制條例第18條第1項前段規定，沒收銷燬之；因鑑驗耗損部
    分，因已滅失，爰不併為宣告沒收銷燬；至於包裝上開毒品
    之外包裝袋，以目前採行之鑑驗方式，包裝袋內仍會殘留微
    量毒品，而無法將之完全析離，故均應與所盛裝之毒品一併
    沒收銷燬之。本件聲請經核均適法有據，均應予准許，爰裁
    定如主文所示。
四、依刑事訴訟法第455條之36第2項，毒品危害防制條例第18條
    第1項前段，刑法第40條第2項，裁定如主文。
中　　華　　民　　國　　111 　年　　6 　　月　　23　　日
                  刑事第十八庭  法  官  劉容妤
上列正本證明與原本無異。　　　　　　　　　
如不服本裁定應於裁定送達後5日內向本院提出抗告狀。
                                書記官  謝昀真
中　　華　　民　　國　　111 　年　　6 　　月　　28　　日
【附表】
編號 施用第二級毒品犯行 扣案物 鑑定結果 證據資料 備註(保管字號) 1. 本案不起訴處分書 (1) 被告於109年8月12日21許，在臺北市○○區○○街0段000巷0○0號住處內，以將第二級毒品甲基安非他命放置玻璃球吸食器內燒烤吸食煙霧之方式，施用第二級毒品甲基安非他命1次。嗣於翌（13）日17時40分許，在新北市○○區○○街00巷00號前為警臨檢，被告主動交付第二級毒品甲基安非他命1包（淨重0.8225公克，驗餘淨重0.8212公克）為警查扣，且為警採集其尿液送驗，結果呈安非他命與甲基安非他命之陽性反應。 （109年度毒偵字第5747號） 第二級毒品甲基安非他命1包（含包裝袋1個） 白色或透明晶體1包，驗前淨重：0.8225公克，驗後淨重：0.8212公克，檢出第二級毒品甲基安非他命成分。 1.臺北榮民總醫院109年9月24日北榮毒鑑字第C0000000號毒品成分鑑定書（新北地檢署109年度毒偵字第5747號卷第58頁）。 2.新北市政府警察局三重分局扣押筆錄、扣押物品目錄表、扣押物照片（同上卷第16-18、24頁）。 3.被告警詢、偵訊時之供述（同上卷第9頁正反面、第50頁反面）。 109年度安保字第1860號（見109年度毒偵字第5747號卷第57頁） 2. 本案不起訴處分書 (3) 被告於109年8月28日18時許，在臺北市○○區○○街0段000巷0○0號住處內，以將第二級毒品甲基安非他命放置玻璃球吸食器內燒烤吸食煙霧之方式，施用第二級毒品甲基安非他命1次。嗣於同日22時55分許，在臺北市萬華區萬大路與富民路口，因形跡可疑為警盤查，經其同意搜索後，當場扣得第二級毒品安非他命1包（淨重0.6510公克，驗餘淨重0.6508公克）、玻璃球吸食器1組、玻璃球1個(按：未經聲請沒收銷燬)、紫色軟管1支(按：未經聲請沒收銷燬)，並經警採集其尿液送驗結果，呈安非他命及甲基安非他命陽性反應。 （110年度毒偵字第2659號)  1.第二級毒品安非他命1包（含包裝袋1個）。 2.玻璃球吸食器1組。 1.白色透明結晶塊1袋，驗前淨重：0.6510公克，驗後淨重：0.6508公克，檢出第二級毒品甲基安非他命成分。 2.玻璃球吸食器1組，檢出第二級毒品甲基安非他命成分。 1.交通部民用航空局航空醫務中心109年9月8日航藥鑑字第0000000號毒品鑑定書（臺北地檢署109年度毒偵字第2870號卷第181頁）。 2.臺北市政府警察局保安警察大隊搜索扣押筆錄、扣押物品目錄表、扣押物照片（同上卷第57-65、85頁；士林地檢署109年度毒偵字第2069號卷第23頁）。 3.被告警詢、偵訊時之供述（同上臺北地檢署卷第14-17頁、第136頁）。  1.110年度安保字第1239號（見110年度毒偵字第2659號第7頁）。 2.110年度紅保字第2477號（見同上卷第4頁）  3. 本案不起訴處分書(4)  被告於109年5月30日18時許，在臺北市○○區○○街0段000巷0○0號住處內，以將第二級毒品甲基安非他命放置玻璃球吸食器內燒烤吸食煙霧之方式，施用第二級毒品甲基安非他命1次。嗣於同日19時20分許，在新北市三重區正義北路36巷口，因形跡可疑為警盤查，經其同意搜索後，當場扣得殘渣袋1個，並經警採集其尿液送驗結果，呈安非他命及甲基安非他命陽性反應。 （110年度毒偵字第2660號） 第二級毒品安非他命殘渣袋1個(含包裝袋1個)  白色或透明晶體1包，驗前淨重：0.0032公克，驗後淨重：0.0000公克，檢出第二級毒品甲基安非他命成分。 1.臺北榮民總醫院109年7月9日北榮毒鑑字第C0000000號毒品成分鑑定書（士林地檢署109年度毒偵字第1562號卷第34頁）。 2.新北市政府警察局三重分局扣押筆錄、扣押物品目錄表、扣押物照片（新北地檢署109年度毒偵字第3671號卷第18-20、22頁） 3.被告警詢、偵訊時之供述（同上新北地檢署卷第11、49頁） 109年度保管字第2176號（見士林地檢署109年度毒偵字第1562號卷第35頁） 4. 本案不起訴處分書 (5) 被告於110年2月2日20時許、翌（3）日15時許，在臺北市○○區○○街0段000巷0○0號住處內，以將第二級毒品甲基安非他命放置玻璃球吸食器內燒烤吸食煙霧之方式，施用第二級毒品甲基安非他命各1次。嗣於110年2月3日16時46分許，在臺北市○○區○○街00巷0弄0號前，因形跡可疑為警盤查，經其同意搜索後，當場扣得第二級毒品安非他命1包（淨重0.5640公克，驗餘淨重0.5638公克），並經警採集其尿液送驗結果，呈安非他命及甲基安非他命陽性反應。（110年度毒偵字第4142號）  第二級毒品安非他命1包(含包裝袋1個) 白色透明結晶1袋，驗前淨重：0.5640公克，驗後淨重：0.5638公克，檢出第二級毒品甲基安非他命成分。  1.交通部民用航空局航空醫務中心110年2月20日航藥鑑字第0000000號毒品鑑定書（士林地檢署110年度毒偵字第456號卷第73頁） 2.臺北市政府警察局保安警察大隊搜索扣押筆錄、扣押物品目錄表、扣押物照片（同上卷第14-16、19、65頁） 3.被告警詢、偵訊時之供述（同上卷第11、55-56頁）  110年度毒保字第189號（見士林地檢署110年度毒偵字第456號卷第64頁）